# 关于进料加工业务的收入确认问题？

提问人：flfnywguh 时间：2013-07-19 08:39:14
陈版主： 现在深圳很多公司是其实是来料加工业务，材料通过香港，实行港进港出的业务。一般深圳工厂真结算加工费，香港公司是发委外加工单，但是由于现在海关不让进行来料加工业务进行报进出关，只能做进料加工业务，签定虚假的采购合同，做进料加工手册，报关进来，报关出口。但是这个业务实际上是只收取加工费，在会计核算上，我们应该如何确认收入？ 1 、只按结算的加工费确认收入。 2 、按加工费+材料确认收入？ 如果按第一种确认收入的话，海关和税务又没有办法解释。如果按第二种确认收入，又与会计准则实质重于形式相违背。 请问：陈版主，这种情况如何处理？

回答人：chenyiwei
楼上各位已经解释得很清楚了。作为IPO企业，应首先保证会计处理符合会计准则规定，遵循“实质重于形式”和其他相关会计处理原则。对于这一会计处理可能与海关、税务、外汇等监管规定不一致的问题，通过与有关监管机关充分沟通争取理解。